臺灣板橋地方法院刑事判決　　　　　　　 99年度訴字第702號
公　訴　人　臺灣板橋地方法院檢察署檢察官
被　　　告　夏永松
選任辯護人　李基益律師（財團法人法律扶助基金會）
上列被告因違反毒品危害防制條例案件，經檢察官提起公訴（98
年度偵字第25535 、28183 、28942 、34293 號、99年度偵字第
3009號），本院判決如下：
    主  文
夏永松幫助持有第一級毒品純質淨重十公克以上，處有期徒刑壹
年。
    事  實
一、夏永松與其表哥張義郎（綽號阿諾，業經本院另行審結）均
    明知海洛因係毒品危害防制條例第2 條第2 項第1 款所規定
    之第一級毒品，不得持有，其等竟各基於幫助持有第一級毒
    品海洛因純質淨重10公克以上之犯意，於民國98年9 月12日
    ，黃炳元（其另涉嫌販賣第一、二級毒品罪嫌部分，業經本
    院另行審結）及詹郁妮（其冒用王秀雲名義應訊，另涉犯偽
    造文書案件，由本院另案審理，且涉犯販賣第一、二級毒品
    罪嫌，業經本院另行審結判決無罪）欲合資購買1 兩之海洛
    因，詹郁妮得悉夏永松之表哥即張義郎認識藥頭，可代為尋
    覓藥頭購得海洛因，遂由其與夏永松接續與張義郎接洽後，
    於同年月14日，先由黃炳元租得小客車後搭載不知情之女友
    李宛諭及友人張安秀（李宛諭及張安秀涉犯販賣毒品罪嫌部
    分，另經檢察官為不起訴處分確定）及詹郁妮、夏永松至屏
    東縣，經張義郎媒介許明仁（其涉犯販賣第一級毒品罪嫌部
    分，經張義郎供出而查獲，現由臺灣屏東地方法院檢察署檢
    察官偵查中）、許明宗（自稱「許明章」〈音譯〉）兄弟（
    起訴書略載為「該販毒集團年籍不詳成員」，茲予補充）於
    翌日即同年月15日上午某時許，至高雄縣大寮鄉（現改制為
    高雄市大寮區，下同）大發工業區某汽車旅館，由黃炳元與
    詹郁妮合資，詹郁妮出資1 萬元（其中8,000 元係向夏永松
    借得），其餘由黃炳元出資，且由詹郁妮試用海洛因，並由
    黃炳元與許明仁自行洽談達成買賣海洛因之合意，由黃炳元
    以新臺幣（下同）200,000 元向許明仁、許明宗購買附表編
    號1 、2 、4 所示之海洛因，黃炳元交付現金200,00 0元予
    許明仁收執，而許明仁交付附表一編號1 至2 、4 所示之海
    洛因（其中附表一編號1 、4 部分合計純質淨重25.24 公克
    ，附表一編號2 淨重0.15公克）予黃炳元持有，而黃炳元於
    事後再將前開購得之海洛因中如附表一編號4 所示之海洛因
    分予詹郁妮，詹郁妮交付1 萬元給黃炳元。嗣經警於同年月
    15 日 晚上11時5 分許，在臺中縣后里鄉（現改制為臺中市
    后里區，下同）中山高速公路后里收費站北上車道第二收費
    車道當場查獲夏永松（其另涉嫌施用毒品部分，業經送觀察
    、勒戒後，認無繼續施用毒品之傾向，由檢察官不起訴處分
    確定）、黃炳元、詹郁妮、李宛諭、張秀安，並扣得附表一
    、二、三所示之物品，始循線查悉上情。
二、案經臺灣板橋地方法院檢察署檢察官指揮內政部警政署刑事
    警察局及臺北縣政府警察局（現改制為新北市政府警察局）
    三峽分局、屏東縣政府警察局潮州分局移送及報告同署檢察
    官偵查起訴。
    理  由
壹、有關證據能力部分：
一、關於證人即共同被告張義郎、詹郁妮於警詢時及偵訊時所為
    之陳述之證據能力部分：按被告以外之人（含共同被告）於
    審判外之言詞或書面陳述，除法律有規定者外，不得作為證
    據；次按被告以外之人於偵查中向檢察官所為之陳述，除顯
    有不可信之情況者外，得為證據，刑事訴訟法第159 條第1
    項、第15 9條之1 第2 項分別定有明文。又按司法院大法官
    會議釋字第582 號解釋文中所指被告詰問權之詰問標的，並
    非僅限於證人在「該案審判時當庭所為之陳述」，如證人業
    已於審判期日到庭接受被告或其辯護人就該證人「先前於審
    判外之陳述」為詰問，被告之詰問權即已獲正當法律程序保
    障，並無違憲之虞。至於所謂「該證人先前於審判外之陳述
    」自非漫無限制，仍需受刑事訴訟法第159 條以下傳聞法則
    及其例外等相關規定之限制，要屬當然。上開釋字第582 號
    解釋意旨亦非以未經被告詰問為由，而一律否定依法律特別
    規定可得作為證據之被告以外之人於審判外陳述之證據能力
    ，僅係認為上開可得作為證據之審判外陳述仍應於審判中踐
    行詰問程序而已，即與前揭說明同一旨趣。是若於審判中已
    依證人身份傳喚共同被告，訊問被告對共同被告之審判外陳
    述有何意見，並准許被告及辯護人對於共同被告當庭及先前
    陳述進行詰問，即已賦予被告對於共同被告對質詰問機會，
    此時共同被告於審判外陳述瑕疵，應已治癒，而具有證據能
    力。查本件證人即共同被告張義郎、詹郁妮於警詢及偵訊時
    之供述或證述，對渠等自身以外之其他被告而言，固均屬被
    告以外之人於審判外陳述。然被告張義郎、詹郁妮均於本院
    審理時以證人身分到庭陳述，並經公訴人、被告夏永松及其
    辯護人當庭交互詰問或由本院依職權進行訊問後，詢問被告
    對於證人張義郎、詹郁妮所述有何意見，是對於被告夏永松
    之詰問權自已有保障，依上開說明，上開審判外所為之陳述
    ，其瑕疵應已治癒，應有證據能力。
二、證人黃炳元於警詢及偵訊時之證述之證據能力部分：
(一)、證人黃炳元於警詢時所為之陳述，雖屬被告以外之人審判外
    之陳述，而為傳聞證據，且證人黃炳元於警詢時證稱：我這
    次於98年9 月15日前往屏東購買毒品，就是夏永松聯絡綽號
    阿諾談妥後到我前往約定之汽車旅館內交易等語（詳見98年
    度偵字第25535 號偵查卷〈下稱98偵25535 卷〉(一)第10頁）
    ，核與其於本院審理時證稱：（問：9 月15日之前是誰幫你
    約說要下屏東找張義郎？）當初我問詹郁妮及夏永松，我忘
    記當時是找誰，他們幫我聯絡就下去，下去之後，他們聯絡
    張義郎，張義郎出現後就打電話聯絡他朋友到汽車旅館交易
    毒品等語（詳見本院卷(二)第167 頁反面）大致相符，則揆諸
    前開規定，應認無證據能力。
(二)、證人黃炳元於偵訊時接受檢察官訊問時，經告以具結之義務
    、偽證之處罰及刑事訴訟法第181 條拒絕證言事項，證人黃
    炳元表示願意作證後朗讀結文具結，此有證人黃炳元偵訊筆
    錄暨上開證人結文在卷可稽（見98偵25535 卷(一)第146 至14
    8 、284 至287 頁），是證人黃炳元於偵訊時所言之任意性
    ，已足供擔保。此外，本案既未見檢察官在偵查中有何違法
    取供以致證人無法本於其自由意志任意陳述之情事，應認上
    開陳述並無「顯不可信」情況，況且證人黃炳元已於本院審
    判期日調查證據時適用有關人證之規定，命渠等具結陳述，
    賦予被告夏永松及其辯護人予以詰問之機會，則其於偵查中
    向檢察官陳述所為證言，即應賦予其證據適格之地位，而有
    證據能力。
三、刑事訴訟法第159 條第1 項雖規定，被告以外之人於審判外
    之言詞或書面陳述，除法律有規定外，不得作為證據。惟同
    法第159 條之5 明定：「被告以外之人於審判外之陳述，雖
    不符前4 條之規定，而經當事人於審判程序同意作為證據，
    法院審酌該言詞陳述或書面陳述作成時之情況，認為適當者
    ，亦得為證據。」、「當事人、代理人或辯護人於法院調查
    證據時，知有第159 條第1 項不得為證據之情形，而未於言
    詞辯論終結前聲明異議者，視為有前項之同意。」，其立法
    理由在於傳聞證據未經當事人之反對詰問予以核實，乃排斥
    其證據能力。惟當事人如放棄對原供述人之反對詰問權，於
    審判程序表示同意該等傳聞證據可作為證據，此時，法院除
    認該傳聞證據欠缺適當性外，自可承認其證據能力。又當事
    人、代理人或辯護人於調查證據時，知有刑事訴訟法第159
    條第1 項不得為證據之情形，卻表示「對於證據調查無異議
    」、「沒有意見」等意思，而未於言詞辯論終結前聲明異議
    者，應視為已有將該等傳聞證據採為證據之同意，最高法院
    93年度台上字第3533號、94年度台上字第2976號判決亦採同
    一見解。經查：本案被告夏永松及其選任辯護人、檢察官於
    本院審判期日，除對於證人即共同被告張義郎、詹郁妮於警
    詢及偵訊時之供述、證述，及證人黃炳元於警詢及偵訊時之
    證述外，對於其餘下列經本院調查之證據方法，均表示對證
    據能力不爭執，復於審判期日就本院一一提示之前揭證據方
    法於言詞辯論終結前，均亦未就所調查之證據主張有刑事訴
    訟法第159 條第1 項不得為證據之情形，是參照上開說明要
    旨，本案經調查之證據，均有證據能力，合先敘明。
貳、本院認定本案犯罪事實所憑之證據及心證：
一、訊據被告夏永松固坦認伊於前開時、地，與證人黃炳元至屏
    東，且由證人黃炳元向許明仁、許明宗（即許明章）購得附
    表一編號1 至2 、4 所示之海洛因事實，惟矢口否認有何幫
    助持有第一級毒品純質淨重10公克以上之犯行，並辯稱：伊
    完全不知情，是詹郁妮要伊打電話給張義郎，由黃炳元跟張
    義郎的朋友交易，伊並沒有跟張義郎提過要買毒品的事情，
    是詹郁妮找伊下去屏東玩云云置辯。經查：
(一)、證人黃炳元、夏永松、詹郁妮於98年9 月15日晚上11時5 分
    許，在臺中縣后里鄉○○○○○路后里收費站北上車道第二
    收費車道為警當場查獲，並扣得附表一、二、三所示之物品
    乙節，此為被告夏永松所不爭執，並據證人黃炳元、及同案
    被告張義郎、詹郁妮及證人李宛諭證述明確，且有搜索扣押
    筆錄暨扣押物品目錄表3 份、扣案物品及現場照片合計26張
    （詳見98偵25 535卷(一)第29至34、41至44、47至50、82至87
    頁）在卷可證，且扣案如附表一、二所示之毒品，業經鑑驗
    屬實，此有附表一、二所示之鑑驗書可證，是以，前揭事實
    ，洵堪認定屬實。
(二)、又查被告夏永松於前開時、地，與同案被告張義郎幫助證人
    黃炳元、詹郁妮持有第一級毒品純質淨重10公克以上之事實
    ，有以下證據足資認定：
１、被告夏永松於警詢及偵訊時供稱：這次是我跟詹郁妮介紹他
    們下去買毒品，98年9 月14日下去屏東買海洛因共20多萬等
    語（詳見99年度偵字第3009號偵查卷〈下稱99偵3009卷〉第
    24頁反面至第25頁、98偵25535 卷(一)第142 頁），及於本院
    聲羈庭訊問時供稱：我介紹阿諾（即張義郎，下同）與黃炳
    元認識，我知道黃炳元要購買毒品；我是想說阿諾的毒品比
    較便宜，所以我帶黃炳元去買毒品等語（詳見本院98年度聲
    羈字第636 號卷第4 頁），以及於偵訊時以證人身分證稱：
    王秀雲（即詹郁妮，下同）打電話給阿諾，再由阿諾介紹毒
    品上游販賣給黃炳元；王秀雲在車上有說要去找阿諾拿毒品
    ；我知道這次去屏東就是要去買毒品；阿諾介紹毒品上游賣
    毒；我跟王秀雲（即詹郁妮冒用）共同介紹黃炳元向阿諾的
    上游買毒品等語（詳見98 偵25535 卷(一)第138 、139 、142
    頁）。
２、證人即同案被告張義郎於警詢時供稱：黃炳元透過夏永松跟
    伊聯絡，問伊有沒有便宜的海洛因可以賣給他們，我透過潘
    豐茂聯繫，潘豐茂說他朋友有海洛因可購買，我聯絡黃炳元
    等人至大發工業區附近汽車旅館等，由潘豐茂聯絡他朋友將
    海洛因送至汽車旅館交易；98年9 月13日夏永松、詹郁妮打
    電話給我說當天要南下屏東買毒品，他們抵達後，我過去與
    他們會合；經由潘豐茂聯絡在楓港地區販賣海洛因之許明仁
    、許明彰說有人要買毒品，許明仁、許明章（即許明宗）隨
    即約我們在枋寮見面後，一同前往高雄縣大寮鄉大發工業區
    附近購取海洛因1 兩交易成功等語（詳見99偵3009卷第17頁
    反面至第18頁、本院卷(三)第178 頁），及於偵訊時供稱：98
    年9 月14日晚上我與黃炳元見面，黃炳元要我連絡我朋友，
    我連絡不上我朋友，我先回恆春，夏永松打電話給我說渠等
    回汽車旅館休息，要我明天再連絡看看，我聯絡友人潘豐茂
    ，潘豐茂說許明仁、許明章兄弟的朋友有純度很好的海洛因
    在大發工業區，我跟夏永松說15日上午10至12點再跟我聯絡
    ，我帶潘豐茂到枋寮跟許明仁兄弟見面，夏永松與黃炳元、
    詹郁妮到大發工業區汽車旅館，許明仁兄弟提供海洛因給黃
    炳元；拿到海洛因後，我叫洪百祿拿安非他命到萬丹路路邊
    交付給黃炳元，當時黃炳元錢不夠，還去領錢；夏永松打電
    話跟我講黃炳元要買毒品等語（詳見99偵3009卷第10頁）。
３、證人即同案被告詹郁妮於警詢時供稱：黃炳元主動問我有無
    毒品貨源，我知道夏永松屏東親戚阿諾（即張義郎）可以提
    供貨源，我聯絡黃炳元一同南下找阿諾購買毒品，因為我也
    需要毒品施用，所以我和黃炳元共同出資購買毒品，由黃炳
    元開車載我們下去屏東等語（98偵25535 卷(一)第264 頁反面
    ），及於偵訊時證稱：阿諾是毒品上游、也是仲介；交毒品
    給黃炳元的人，阿諾認識，由黃炳元直接與阿諾所介紹的人
    進行交易；我在警局說黃炳元向阿諾買，是說錯了，是向阿
    諾介紹的人購買；黃炳元先打電話給我與夏永松，黃炳元叫
    我聯絡屏東的阿諾，阿諾也打電話到夏永松的手機問我們何
    時下去，因為之前黃炳元下去屏東向阿諾買過毒品，阿諾知
    道黃炳元是好咖；黃炳元這次南下能找到毒品上游買毒品是
    透由阿諾等語（98偵25535 卷(一)第129 至130 、253 、254
    頁），及於本院訊問時供稱：黃炳元打電話問夏永松要不要
    去屏東買海洛因，他已租好車等語（詳見本院卷(一)第152 頁
    反面至第153 頁），以及於本院審理時證稱：黃炳元臨時打
    電話說他租到車，看我們這邊有沒有認識的朋友可以買到毒
    品，因為我們之前有聊過屏東那邊的毒品不錯，看要不要下
    去看看，然後那天他臨時租車後，他打電話過來問說那個時
    間可不可以下去，我們就這樣下去屏東，因此才聯絡張義郎
    ；是先下去找張義郎，然後見面再講；（問：你如何知道張
    義郎有毒品？）是張義郎的朋友有，張義郎那邊沒有，因我
    之前去屏東，我看到張義郎的朋友有毒品，剛好之前夏永松
    提到他表哥（即張義郎）也有在用毒品，他表哥那邊應該有
    朋友在賣毒品、有管道；我把錢給黃炳元，跟他一起購買，
    他們在客廳交易，我在廁所施打海洛因，所以他們交易情形
    ，我沒看到；我是因為要買毒品才下去屏東，剛好黃炳元租
    好車，他那天也找不到毒品，然後打電話問我們有沒有要下
    去；約15日凌晨1 、2 點時到屏東，是在14日晚上7 、8 點
    或是8 、9 點時，告訴張義郎說要買毒品；在麥當勞見面時
    ，張義郎還沒有聯絡到人，他隔天打電話給我們，約在外面
    ，他開車帶我們去汽車旅館；這次下去屏東的目的就是要拿
    海洛因；出發前在車上，我、夏永松有與張義郎聯絡，問他
    那邊有沒有可以拿到海洛因的朋友，幫我們聯絡，我們要下
    去；夏永松先跟張義郎通電話，但不是在下去之前，因為我
    們不知道哪天要下去，是先問張義郎那邊有沒有比較好的毒
    品，請張義郎幫我們問問看；夏永松說要不要先打電話給他
    表哥問問看，不然的話，我們下去白跑一趟，要先問問看張
    義郎朋友有沒有海洛因，所以我先跟夏永松討論，請夏永松
    去跟張義郎問問看，看有沒有海洛因，否則會白跑一趟，張
    義郎回答說確定有了之後，才決定要下去，當時數量、金額
    都沒有說，數量有沒有說我不記得等語（詳見本院卷(三)第18
    頁反面至第27頁）。
４、證人黃炳元於本院審理時證稱：（問：9 月15日之前是誰幫
    你約說要下屏東找張義郎？）當初我問詹郁妮及夏永松，我
    忘記當時是找誰，他們幫我聯絡就下去，下去之後，他們聯
    絡張義郎，張義郎出現後就打電話聯絡他朋友到汽車旅館交
    易毒品，張義郎在現場，但沒有參與交易過程，我是直接跟
    他朋友談毒品的事情；我與張義郎見面時，沒有與張義郎討
    論毒品價格，我是跟他朋友討論，張義郎叫我等他朋友來，
    直接跟他朋友談；當時我身上帶20萬元，當時一手交錢、一
    手交貨；交易毒品時，張義郎在旁邊坐著看電視；詹郁妮、
    夏永松其中1 人聯絡張義郎，但我不確定是誰聯絡的；我跟
    詹郁妮、夏永松提過我要買毒品，所以請他們在車上幫我聯
    絡；我打電話給詹郁妮，跟她聯絡後知道屏東那邊有不錯的
    毒品可以拿，我們才相約下去的，但我不知道是詹郁妮或是
    夏永松與張義郎聯絡的等語（詳見本院卷(二)第167 頁反面至
    171 頁、第173 頁反面至第175 頁）。
５、觀諸被告夏永松前開供述與證人即同案被告詹郁妮、張義郎
    及證人黃炳元前開證述，以及附表四所示之通訊監察譯文，
    可知，於證人黃炳元等人至屏東前，經由被告夏永松及同案
    被告詹郁妮與同案被告張義郎聯繫後，被告張義郎業已知悉
    證人黃炳元特地南下至屏東欲購買海洛因無訛，況證人黃炳
    元特地從臺北開車至屏東，並以20萬元向另案被告許明仁等
    人購買附表一編號1 、2 、4 所示之海洛因，重量合計約
    40.77 公克，該等毒品之價值及數量甚鉅，苟同案被告張義
    郎未能事先知悉證人黃炳元欲購買海洛因之數量或價格者，
    其如何代為尋覓可以提供前開數量或價格之賣主？故衡諸常
    情，同案被告張義郎顯然事先得知悉證人黃炳元欲購買海洛
    因之數量或價值甚明，況且同案被告詹郁妮並無同案被告張
    義郎之聯絡電話，渠等間每次電話聯繫均係由同案被告詹郁
    妮持被告夏永松之行動電話為之，而同案被告詹郁妮尚向被
    告夏永松借8,000 元，以便與證人黃炳元於前開時、地合資
    購買前開海洛因乙節，此為被告夏永松所坦認屬實（詳見本
    院卷(三)第11頁反面至第13頁），核與證人詹郁妮於本院審理
    時證稱：我身上扣到的海洛因是我把錢交給黃炳元，跟他一
    起買的；之前偵訊時說是向張義郎買的，是講錯的；黃炳元
    向張義郎朋友拿海洛因之前，我已經和黃炳元說好，我要出
    其中1 萬元，但我不知道黃炳元出資多少，黃炳元給我的海
    洛因重量就是被查獲的這些，但我有用掉一點；黃炳元從藥
    頭那裡拿到藥以後，回到原來的汽車旅館，我拿1 萬元給黃
    炳元；1 萬元就是我身上2 千元及夏永松領的8 千元，我跟
    夏永松說我買海洛因，錢不夠，叫他去領錢，他領8 千元給
    我，我是跟夏永松要8 千元，不是借的等語（詳見本院卷(三)
    第22頁反面、第26頁反面），及證人黃炳元於本院審理時證
    稱：在旅館時，詹郁妮有出1 萬元，跟張義郎介紹的那個人
    買海洛因；張義郎的朋友先拿出1 兩海洛因給我，詹郁妮說
    她也要順便買，她出1 萬元，那個人再拿海洛因過來，詹郁
    妮並沒有跟張義郎的那個朋友交談；詹郁妮沒有買安非他命
    ，只有在汽車旅館時才有跟我一起出錢買海洛因，他合資 1
    萬元；詹郁妮身上的海洛因應該是在汽車旅館時，我分給她
    的，因為詹郁妮有合資1 萬元，賣家是把東西一起拿給我，
    我當著賣家的面用磅秤分1 包1 萬元的海洛因給詹郁妮，重
    量我不記得等語（詳見本院卷(二)第170 頁至第170 頁反面、
    第174 頁反面）大致相符，足認被告夏永松對於證人黃炳元
    、詹郁妮於前開時、地，經由同案被告張義郎介紹而與毒品
    上游購買之第一級毒品海洛因重量甚或價格，其知之甚詳無
    訛，則被告夏永松辯稱：我完全不知道黃炳元南下屏東是要
    購買海洛因云云，係屬事後推諉卸責之詞，不足採信。
(三)、又既經被告夏永松供述及證人黃炳元、詹郁妮於本院審理時
    到庭證述，證人黃炳元、詹郁妮係向同案被告張義郎介紹之
    毒品上游即另案被告許明仁等人購買屬實明確，已如前述，
    況揆諸附表四編號1 之通訊監察譯文所示，同案被告詹郁妮
    亦向證人黃炳元陳明「他那個堂哥說有3 個賣主」，足認係
    由同案被告張義郎居間介紹有3 個毒品賣主可以出售，顯非
    同案被告張義郎直接販售予證人黃炳元，且同案被告張義郎
    供稱：夏永松打電話跟伊講時，說若談成要給伊1 到2 萬元
    ，但伊說不用給等語（詳見99偵3009卷第10頁），核與被告
    夏永松供稱：張義郎介紹毒品上游，可以抽成；交易過程中
    ，張義郎說因為他是介紹人，所以交易完成時，要黃炳元給
    張義郎回扣；我沒有聽到張義郎向藥頭要回扣，只有聽到張
    義郎向黃炳元要回扣等語（98偵25535 卷(一)第139 頁、本院
    卷(三)第10頁反面）大致相符，則苟同案被告張義郎係與賣方
    許明仁等人就販賣海洛因之行為有犯意聯絡者，何以需由買
    主黃炳元給同案被告張義郎報酬？又衡以販賣毒品刑責至重
    ，非可公然為之，若非與販毒者熟識取得信賴，衡常不易購
    得毒品，是以施用毒品者若與販毒者不甚熟悉，常需借助他
    人代為引介，則證人黃炳元證稱：伊請被告詹郁妮、夏永松
    與被告張義郎連繫可以購買便宜的海洛因，渠等始南下屏東
    ，伊向被告張義郎介紹之人購買毒品以供施用乙節，衡與常
    理並無悖離之處，堪予採信。足徵被告夏永松及同案被告張
    義郎確非直接販賣海洛因予證人黃炳元之人，且渠等亦未因
    此從販賣毒品之利潤中牟利，僅係居間介紹證人黃炳元予同
    案被告張義郎，再由同案被告張義郎居間介紹其與另案被告
    許明仁等人認識，仍由證人黃炳元與另案被告許明仁、許明
    章自行完成買賣海洛因之交易。此外，復無其他證據足認被
    告夏永松於另案被告許明仁等人販賣海洛因予證人黃炳元前
    ，渠等間已有何共同販賣第一級毒品海洛因之犯意聯絡而為
    前開行為之分工，自難遽認被告夏永松與另案被告許明仁等
    人間有何共同販賣第一級毒品之犯意聯絡或行為分擔，故公
    訴人認被告夏永松與前開販毒集團成員就上開販賣海洛因犯
    行為共同正犯云云，容有未恰。惟被告夏永松明知證人黃炳
    元等欲購買前揭重量之海洛因以持有並供己施用，仍為居間
    介紹同案被告張義郎，由同案被告張義郎為渠等尋找賣主而
    促成渠等前開毒品交易，其主觀上有幫助證人黃炳元等持有
    前開重量海洛因之犯意及客觀上為前揭幫助行為甚明。
(四)、綜上所述，被告夏永松與同案被告張義郎於前開時、地，幫
    助持有第一級毒品純質淨重10公克以上之事實，事證明確，
    被告夏永松前開犯行，堪以認定，應予依法論科。
二、論罪科刑之理由：
(一)、論罪部分：
１、按海洛因係屬毒品危害防制條例第2 條第2 項第1 款所規定
    之第一級毒品，故就事實欄一所示部分，核被告夏永松所為
    ，係犯刑法第30條第1 項、毒品危害防制條例第11條第3 項
    之幫助持有第一級毒品純質淨重10公克以上罪。
２、按刑法第28條之共同正犯，係指二人以上共同實施犯罪之行
    為者而言。幫助他人犯罪，並非實施正犯，在事實上雖有二
    人以上共同幫助他人犯罪，要亦各負其幫助犯之責任，仍無
    適用該條之餘地，最高法院82年度台上字第6084號判決意旨
    足資參照。則被告夏永松與同案被告張義郎雖有共同幫助證
    人黃炳元、詹郁妮持有第一級毒品純質淨重10公克以上罪，
    然仍應各負幫助犯之責任，而非共同正犯，附此敘明。
３、至公訴意旨認被告夏永松與同案被告張義郎、詹郁妮及販毒
    集團成員共同基於販賣第一級毒品海洛因之犯意，由同案被
    告張義郎媒介該販毒集團成員於上開時、地，以20萬元販賣
    第一級毒品海洛因5 包（毛重41.7公克）予證人黃炳元，因
    認被告夏永松上開所為，係犯毒品危害防制條例第4 條第1
    項之販賣第一級毒品云云。惟查並無證據足資認定被告夏永
    松與另案被告許明仁等人販賣第一級毒品海洛因予證人黃炳
    元前，渠等間已有共同販賣第一級毒品海洛因之犯意聯絡而
    為前開行為之分工，已如前述，則公訴意旨尚有未恰，惟起
    訴之基本事實同一，爰依法變更起訴法條。
４、又被告夏永松係以一行為同時幫助證人黃炳元、詹郁妮合計
    持有第一級毒品純質淨重10公克以上，係一行為同時觸犯構
    成要件相同之罪名，為想像競合犯，爰依刑法第55條之規定
    ，從一重之幫助持有第一級毒品純質淨重10公克以上罪處斷
    。
５、又查被告夏永松幫助持有第一級毒品純質淨重10公克以上，
    係幫助犯，爰依刑法第30條第2 項之規定，減輕其刑。
(二)、爰審酌被告夏永松幫助他人持有第一級毒品海洛因純質淨重
    10公克以上，數量均屬龐大，價值匪淺，倘流入市面，除對
    國人健康有重大戕害外，亦對社會秩序影響難謂不鉅，惟兼
    衡被告夏永松幫助持有並未獲得任何利益，以及被告夏永松
    就此犯罪行為之分工，及其犯後飾詞否認幫助之犯行，態度
    猶屬不佳，兼衡其犯罪動機、目的、生活狀況、智識程度等
    一切情狀，量處如主文所示之刑，以示懲儆。
(三)、沒收部分：至附表一編號1 至4 及附表二編號1 、2 部分，
    雖均係本案查獲之第一、二級毒品，業經鑑驗屬實，惟該部
    分業經本院另行宣告沒收銷燬之（詳如附表一、二備註欄所
    示），本院自無庸再予宣告沒收銷燬之。至附表三編號1 至
    1 3 所示之扣押物品，均非被告夏永松所有，本院亦無庸併
    予宣告沒收，附此敘明。
三、不另為無罪之諭知：
(一)、公訴意旨另以：被告夏永松與同案被告張義郎、詹郁妮及年
    籍不詳之販毒集團成員，均明知甲基安非他命係毒品危害防
    制條例第2 條第2 項第2 款所規定之第二級毒品，不得持有
    、運輸及販賣，竟共同基於販賣第二級毒品之犯意，於98年
    9 月12日下午2 時22分許，由被告夏永松、及同案被告詹郁
    妮夥同證人黃炳元、證人李宛諭及張安秀至屏東縣後，由同
    案被告張義郎媒介該販毒集團年籍不詳之成員與證人黃炳元
    達成買賣毒品合意，由該成員於同年月15日某時，在屏東縣
    林邊鄉某汽車旅館內，以98,000元之代價，販賣附表二編號
    1 所示之第二級毒品甲基安非他命共計3 包予證人黃炳元。
    因認被告夏永松涉犯毒品危害防制條例第4 條第2 項之販賣
    第一級毒品罪嫌等語（其中公訴人認其另涉嫌販賣第一級毒
    品部分，業經本院變更起訴法條並予以論罪科刑，詳如前述
    ，此部分僅就公訴人認被告夏永松涉犯販賣第二級毒品罪嫌
    ）。
(二)、然查證人黃炳元於前開時、地，向同案被告張義郎居間介紹
    之另案被告洪百祿購得扣案如附表二編號1 所示之甲基安非
    他命乙節，業據證人黃炳元證述明確，核與同案被告張義郎
    之供述相符，且衡諸證人黃炳元於本院審理時證稱：9 月14
    日晚上在麥當勞，張義郎拿安非他命樣本給我看，但我沒有
    想買，我有告訴他比較想買海洛因，等我15日拿到海洛因後
    ，他才打電話問我要不要安非他命，我回答說好，我們約在
    路邊等候，然後我跟著張義郎的車子到巷子內，他朋友來後
    ，我下車去他朋友車上，張義郎沒有上車，他朋友拿東西給
    我看，多少錢我就給他，張義郎不知道我買多少金額的安非
    他命，我是直接跟對方談，完全沒有透過張義郎跟對方轉達
    ；（問：沒有透過人轉達的話，賣方如何知道要帶多少毒品
    來跟你交易？）我去到他車上時，他先拿1 兩給我，我覺得
    不錯，他表示他有帶2 兩，問我要不要多拿，我說好，然後
    我就下車去旁邊的提款機領98,000元，領完後我再上對方的
    車把錢給對方；我是打算看完東西，覺得東西不錯的話再去
    領錢，因為當初我帶錢只有準備海洛因的錢而已；交易安非
    他命，是我開一部車、張義郎自己開一部車、藥頭開一部車
    ，我到藥頭車上談交易安非他命，張義郎沒有上車、也沒在
    旁邊等語（詳見本院卷(三)第29頁反面），及證人即同案被告
    張義郎於偵訊時供述及於本院審理時證稱：黃炳元拿到海洛
    因後，伊叫洪百祿拿安非他命到萬丹路路邊交付給黃炳元，
    當時黃炳元錢不夠，還去領錢；黃炳元拿海洛因交易時，問
    我以前不是有用安非他命，然後問我在屏東有沒有安非他命
    來源，我說好，我幫你問問看有沒有，就是住在萬丹的洪百
    祿（筆錄誤載為「黃百祿」，茲予更正），我打電話叫他拿
    安非他命跟黃炳元交易等，我打電話跟洪百祿說我朋友需要
    安非他命，約在萬丹路某條路上的7-11便利商店，黃炳元到
    洪百祿車上談安非他命交易，當時夏永松、詹郁妮在黃炳元
    車上語（詳見99偵3009卷第10頁、本院卷(三)第17頁至第17頁
    反面），足認證人黃炳元於前開時、地前往屏東之目的係為
    了購買海洛因，於其購得海洛因後始臨時起意欲另行購買甲
    基安非他命，向同案被告張義郎表達此意後，由同案被告張
    義郎居間介紹另案被告洪百祿販賣附表二編號1 所示之甲基
    安非他命予證人黃炳元，是以，就同案被告張義郎牙保證人
    黃炳元購買甲基安非他命部分，被告夏永松顯然並未與同案
    被告張義郎有何犯意聯絡及行為分擔，故被告夏永松辯稱：
    就黃炳元於前開時、地購買甲基安非他命部分，伊並不知情
    等語，堪以採信。
(三)、綜上所述，附表二編號1 所示之甲基安非他命係同案被告張
    義郎居間介紹證人黃炳元向另案被告洪百祿購得，被告夏永
    松並未就同案被告張義郎前開牙保禁藥之犯行或另案被告洪
    百祿前開販賣第二級毒品之犯行，有何犯意聯絡或行為分擔
    ，且查無其他證據足資認定係被告夏永松販賣前開甲基安非
    他命予證人黃炳元，自應為無罪之諭知，惟被告夏永松幫助
    持有第一級毒品純質淨重10公克以上之犯行，既經本院論罪
    科刑，如上所述，而公訴人認被告夏永松販賣海洛因與甲基
    安非他命予證人黃炳元係以一販賣行為同時觸犯販賣第一級
    毒品及販賣第二級毒品罪嫌，為想像競合犯云云，則本院就
    被告夏永松此部分被訴販賣第二級毒品罪嫌部分，應不另為
    無罪之諭知。
據上論斷，應依刑事訴訟法第299 條第1 項前段、第300 條，毒
品危害防制條例第11條第3 項，刑法第11條前段、第30條第1 項
前段、第2 項，判決如主文。
本案經檢察官莊惠真到庭執行職務。
中    華    民    國   100    年    4     月    29    日
                  刑事第十三庭  審判長法  官  林淑婷
                                      法  官  陳昭筠
                                      法  官  饒金鳳
以上正本證明與原本無異。
如不服本判決，應於判決送達後10日內，向本院提出上訴書狀，
且上訴書狀應敘述具體理由，而上訴書狀未敘述上訴理由者，應
於上訴期間（即自收受判決書之翌日起算10日）屆滿後20日內補
提理由書。
                                      書記官  許雅琪
中    華    民    國   100    年    5     月    4     日
附錄本案論罪科刑法條全文：
毒品危害防制條例第11條：
持有第一級毒品者，處3 年以下有期徒刑、拘役或新臺幣5 萬元
以下罰金。
持有第二級毒品者，處2 年以下有期徒刑、拘役或新臺幣3 萬元
以下罰金。
持有第一級毒品純質淨重10公克以上者，處1 年以上7 年以下有
期徒刑，得併科新臺幣100 萬元以下罰金。
持有第二級毒品純質淨重20公克以上者，處6 月以上5 年以下有
期徒刑，得併科新臺幣70萬元以下罰金。
持有第三級毒品純質淨重20公克以上者，處3 年以下有期徒刑，
得併科新臺幣30萬元以下罰金。
持有第四級毒品純質淨重20公克以上者，處1 年以下有期徒刑，
得併科新臺幣10萬元以下罰金。
持有專供製造或施用第一級、第二級毒品之器具者，處1 年以下
有期徒刑、拘役或新臺幣1 萬元以下罰金。
附表一：扣案之第一級毒品海洛因明細
┌──┬──┬───┬────────────┬────────────┬─────────┐
│編號│數量│持有人│  鑑    定    結    果  │    鑑     定     書    │  備          註  │
│    │    │      │                        │                        │                  │
├──┼──┼───┼────────────┼────────────┼─────────┤
│ 1  │4 包│黃炳元│送驗粉末檢品4 包，均含第│法務部調查局98年10月28日│業經本院另行審結被│
│    │    │      │一級毒品海洛因成分，合計│調科壹字第09823029560 號│告黃炳元販賣毒品部│
│    │    │      │淨重38.83 公克（空包裝總│鑑定書1 份（詳見98偵2553│分，併予宣告沒收銷│
│    │    │      │重1.92公克），純度61.63%│5 卷(二)第13頁）          │燬之              │
│    │    │      │，純質淨重23.93 公克    │                        │                  │
├──┼──┼───┼────────────┼────────────┼─────────┤
│ 2  │1 包│黃炳元│送驗粉末檢品1 包，含微量│同上                    │同上              │
│    │    │      │第一級毒品海洛因成分，淨│                        │                  │
│    │    │      │重0.15公克（空包裝重0.27│                        │                  │
│    │    │      │公克）                  │                        │                  │
├──┼──┼───┼────────────┼────────────┼─────────┤
│ 3  │6 包│李宛諭│送驗粉末檢品6 包，均含第│法務部調查局98年10月28日│李宛諭施用毒品案件│
│    │    │      │一級毒品海洛因成分，合計│調科壹字第09823029570 號│，業經臺灣士林地方│
│    │    │      │淨重3.03公克（空包裝總重│鑑定書1 份（同上卷第14頁│法院以99年度審訴字│
│    │    │      │1.67公克），純度45.32%，│）                      │第331 號判刑，併予│
│    │    │      │純質淨重1.37公克        │                        │宣告沒收銷燬之，嗣│
│    │    │      │                        │                        │經上訴後由臺灣高等│
│    │    │      │                        │                        │法院以99年度上訴字│
│    │    │      │                        │                        │第2687號判決駁回上│
│    │    │      │                        │                        │訴確定            │
├──┼──┼───┼────────────┼────────────┼─────────┤
│ 4  │1 包│詹郁妮│送驗粉末檢品1 包，含第一│法務部調查局98年10月28日│詹郁妮施用毒品案件│
│    │    │      │級毒品海洛因成分，淨重1.│調科壹字第09823029480 號│，業經本院以98年度│
│    │    │      │79公克（空包裝重0.25公克│鑑定書1 份（同上卷第12頁│訴字第4429號判刑，│
│    │    │      │），純度73.20%，純質淨重│）                      │併予宣告沒收銷燬之│
│    │    │      │1.31公克                │                        │確定              │
└──┴──┴───┴────────────┴────────────┴─────────┘
附表二：扣案之第二級毒品甲基安非他命
┌──┬──┬───┬────────────┬────────────┬─────────┐
│編號│數量│持有人│   鑑    定    結   果  │    鑑     定     書    │備              註│
├──┼──┼───┼────────────┼────────────┼─────────┤
│ 1  │3 包│黃炳元│(1)編號A1、A2：經檢視均為│內政部警政署刑事警察局98│業經本院另行審結被│
│    │    │      │  淺褐色晶體，外觀型態均│年11月4 日刑鑑字第098014│告黃炳元販賣毒品部│
│    │    │      │  相似，隨機抽取編號A1鑑│9545 號鑑定書1 份（98偵2│分，併予宣告沒收銷│
│    │    │      │  定。驗前總毛重72.08 公│5535 卷(二)第8 至9頁 ）   │燬之              │
│    │    │      │  克（包裝塑膠袋總重約1.│                        │                  │
│    │    │      │  82公克）。編號A1，淨重│                        │                  │
│    │    │      │  34.73 公克，取0.09公克│                        │                  │
│    │    │      │  鑑定用罄，餘34.64 公克│                        │                  │
│    │    │      │  ，檢出二級毒品" 甲基安│                        │                  │
│    │    │      │  非他命" （Methamphetam│                        │                  │
│    │    │      │  ine ）成分，純度約91 %│                        │                  │
│    │    │      │  。依據抽測純度值，推估│                        │                  │
│    │    │      │  編號A1、A2均含甲基安非│                        │                  │
│    │    │      │  他命之驗前總純質淨重約│                        │                  │
│    │    │      │  63.93 公克。          │                        │                  │
│    │    │      │(2)編號A3：經檢視為白色晶│                        │                  │
│    │    │      │  體，驗前毛重3.56公克（│                        │                  │
│    │    │      │  包裝塑膠袋重0.32公克）│                        │                  │
│    │    │      │  。取0.07公克鑑定用罄，│                        │                  │
│    │    │      │  餘3.17公克，檢出二級毒│                        │                  │
│    │    │      │  品" 甲基安非他命" （Me│                        │                  │
│    │    │      │  thamphetamine）成分   │                        │                  │
├──┼──┼───┼────────────┼────────────┼─────────┤
│ 2  │2 包│詹郁妮│編號B1、B2：經檢視均為淺│同上                    │詹郁妮施用毒品案件│
│    │    │      │褐色晶體，外觀型態均相似│                        │，業經本院以98年度│
│    │    │      │，隨機抽取編號B1鑑定。驗│                        │訴字第4429號判刑，│
│    │    │      │前總毛重2.40公克（包裝塑│                        │併予宣告沒收銷燬之│
│    │    │      │膠袋總重約0.64公克）。編│                        │確定              │
│    │    │      │號B1，淨重0.88公克，取0.│                        │                  │
│    │    │      │09公克鑑定用罄，餘0.79公│                        │                  │
│    │    │      │克，檢出二級毒品" 甲基安│                        │                  │
│    │    │      │非他命" （Methamphetamin│                        │                  │
│    │    │      │e ）成分                │                        │                  │
└──┴──┴───┴────────────┴────────────┴─────────┘
附表三：其餘扣押物品明細
┌──┬───────────┬──┬───┬────────────────┐
│編號│扣  押  物  品  名  稱│數量│持有人│備              註              │
├──┼───────────┼──┼───┼────────────────┤
│ 1  │殘渣袋                │1 個│黃炳元│                                │
├──┼───────────┼──┼───┼────────────────┤
│ 2  │手機（含SIM卡各1張）  │3 支│黃炳元│SIM 卡門號分別為0000000000、0987│
│    │                      │    │      │473677、0000000000號            │
├──┼───────────┼──┼───┼────────────────┤
│ 3  │計算機                │1 台│黃炳元│                                │
├──┼───────────┼──┼───┼────────────────┤
│ 4  │帳冊                  │1 本│黃炳元│                                │
├──┼───────────┼──┼───┼────────────────┤
│ 5  │分裝吸管              │2 支│黃炳元│                                │
├──┼───────────┼──┼───┼────────────────┤
│ 6  │吸食器                │1 支│黃炳元│                                │
├──┼───────────┼──┼───┼────────────────┤
│ 7  │廖欽祥證件（含身分證、│4 張│黃炳元│                                │
│    │汽機車駕照、健保卡各1 │    │      │                                │
│    │份）                  │    │      │                                │
├──┼───────────┼──┼───┼────────────────┤
│ 8  │注射針筒              │14支│詹郁妮│詹郁妮施用毒品案件，業經本院以98│
│    │                      │    │      │年度訴字第4429號判刑，併予宣告沒│
│    │                      │    │      │收確定                          │
├──┼───────────┼──┼───┼────────────────┤
│ 9  │手機（含SIM卡各1張）  │3 支│詹郁妮│SIM 卡門號分別為0000000000、0926│
│    │                      │    │      │551902、0000000000號            │
├──┼───────────┼──┼───┼────────────────┤
│ 10 │分裝袋                │9 個│詹郁妮│詹郁妮施用毒品案件，業經本院以98│
│    │                      │    │      │年度訴字第4429號判刑，併予宣告沒│
│    │                      │    │      │收確定                          │
├──┼───────────┼──┼───┼────────────────┤
│ 11 │海洛因殘渣袋          │1 個│李宛諭│李宛諭施用毒品案件，業經臺灣士林│
│    │                      │    │      │地方法院以99年度審訴字第331 號判│
│    │                      │    │      │刑，併予宣告沒收銷燬之，嗣經上訴│
│    │                      │    │      │後，由臺灣高等法院以99年度上訴字│
│    │                      │    │      │第2687號判決上訴駁回確定        │
├──┼───────────┼──┼───┼────────────────┤
│ 12 │注射針筒              │2 支│李宛諭│李宛諭施用毒品案件，業經臺灣士林│
│    │                      │    │      │地方法院以99年度審訴字第331 號判│
│    │                      │    │      │刑，併予宣告沒收，嗣經上訴後，由│
│    │                      │    │      │臺灣高等法院以99年度上訴字第2687│
│    │                      │    │      │號判決上訴駁回確定              │
├──┼───────────┼──┼───┼────────────────┤
│ 13 │分裝吸管              │1 支│李宛諭│同上                            │
└──┴───────────┴──┴───┴────────────────┘
附表四：被告夏永松、詹郁妮與證人黃炳元間之通訊監察譯文
┌──┬──────┬───────┬───────┬─────────┬────────┐
│編號│時        間│黃炳元所持用之│夏永松所持用之│通 訊 監  察 譯 文│出        處    │
│    │            │行動電話門號  │行動電話門號  │                  │                │
├──┼──────┼───────┼───────┼─────────┼────────┤
│ 1  │98年9 月12日│0000000000    │0000000000    │A （黃炳元，下同）│99偵3009卷第40頁│
│    │下午2 時22分│發話          │受話          │：你昨天有找我喔？│編號1640        │
│    │25秒        │              │              │B （詹郁妮，下同）│                │
│    │            │              │              │：有呀，你電話都不│                │
│    │            │              │              │  通，對方說什麼時│                │
│    │            │              │              │  候要下去，價錢可│                │
│    │            │              │              │  以當面談。      │                │
│    │            │              │              │A ：但也要有各基本│                │
│    │            │              │              │    價錢吧？      │                │
│    │            │              │              │B ：他就不跟我說，│                │
│    │            │              │              │    因為有3 個賣主│                │
│    │            │              │              │    ，他那個堂哥說│                │
│    │            │              │              │    有3 主，都很不│                │
│    │            │              │              │    錯，價錢都很便│                │
│    │            │              │              │    宜。          │                │
│    │            │              │              │A ：好啦，我晚一點│                │
│    │            │              │              │    打給你。      │                │
│    │            │              │              │B：好。           │                │
├──┼──────┼───────┼───────┼─────────┼────────┤
│ 2  │同日下午6 時│0000000000    │0000000000    │B ：你知道半個重量│同上頁編號1651  │
│    │42分0秒     │發話          │受話          │    是有多重？價錢│                │
│    │            │              │              │    當面再喬，他說│                │
│    │            │              │              │    不錯2 級的。  │                │
│    │            │              │              │A ：但我今天可能沒│                │
│    │            │              │              │    辦法，妳自己準│                │
│    │            │              │              │    備拿多少？    │                │
│    │            │              │              │B ：你要跟人家合資│                │
│    │            │              │              │    是不是？      │                │
│    │            │              │              │A ：沒有啦，我自己│                │
│    │            │              │              │    想拿多少就拿多│                │
│    │            │              │              │    少。          │                │
│    │            │              │              │B ：重要開那一台車│                │
│    │            │              │              │    。            │                │
│    │            │              │              │A ：我這台太大聲不│                │
│    │            │              │              │    好，我等一下再│                │
│    │            │              │              │    跟我太太討論一│                │
│    │            │              │              │    下再打給你。  │                │
│    │            │              │              │B：好。           │                │
├──┼──────┼───────┼───────┼─────────┼────────┤
│ 3  │98年9 月14日│0000000000    │0000000000    │A ：你說差不多5 點│同上頁編號1823  │
│    │上午時7 時10│發話          │鐘珮湘        │    那時候，為什麼│                │
│    │分38秒      │              │受話          │    ？            │                │
│    │            │              │但因電話未接通│C （夏永松，下同）│                │
│    │            │              │，黃炳元未將電│：我跑走幾百趟過，│                │
│    │            │              │話掛斷，因此背│  我都有記得。    │                │
│    │            │              │景談話聲音均被│A ：但也是要注意，│                │
│    │            │              │錄音          │    我也是盡量不要│                │
│    │            │              │              │    超速。        │                │
│    │            │              │              │C ：我以前走樹林都│                │
│    │            │              │              │    走那，他們都差│                │
│    │            │              │              │    不多8 點至八點│                │
│    │            │              │              │    半交通車都停在│                │
│    │            │              │              │    高速公路簽到那│                │
│    │            │              │              │    裡。          │                │
│    │            │              │              │A ：就不要超速就好│                │
│    │            │              │              │    。            │                │
│    │            │              │              │C ：有一台BMW 或是│                │
│    │            │              │              │    一台TOYOTO新型│                │
│    │            │              │              │    的那一種，有的│                │
│    │            │              │              │    人看不到就開很│                │
│    │            │              │              │    快。          │                │
│    │            │              │              │A ：我原本要租跑車│                │
│    │            │              │              │    ，雙渦輪的喔，│                │
│    │            │              │              │    但跑車太顯眼了│                │
│    │            │              │              │    。            │                │
│    │            │              │              │B：跑車太顯眼了。 │                │
│    │            │              │              │B、C ：TOYOTO那200│                │
│    │            │              │              │       0 型就可以 │                │
│    │            │              │              │       ，普通一點 │                │
│    │            │              │              │       就可以。   │                │
│    │            │              │              │C：租賓士比較…   │                │
│    │            │              │              │A ：租賓士的是比較│                │
│    │            │              │              │    舒適。        │                │
├──┼──────┼───────┼───────┼─────────┼────────┤
│ 4  │同日下午4 時│0000000000    │0000000000    │C ：你用好了沒？  │同上頁編號1897  │
│    │9分13秒     │發話          │受話          │A ：車剛租好，等一│                │
│    │            │              │              │    下在準備一下就│                │
│    │            │              │              │    可以下去了。  │                │
│    │            │              │              │C：好。           │                │
├──┼──────┼───────┼───────┼─────────┼────────┤
│ 5  │同日下午6 時│0000000000    │0000000000    │A ：我等一下要出發│同上頁編號1916  │
│    │58分56秒    │發話          │受話          │    了。          │                │
│    │            │              │              │B：好。           │                │
└──┴──────┴───────┴───────┴─────────┴────────┘